臺灣宜蘭地方法院刑事判決　　　　　　　　　　　　　　九十年度易字第四二九號
　　公　訴　人　臺灣宜蘭地方法院檢察署檢察官
　　被　　　告　戊○○
右列被告因竊盜案件，經檢察官提起公訴（九十年度偵緝字第九九號），本院判決如
左：
    主  文
戊○○無罪。
    理  由
一、公訴意旨略以：被告戊○○曾經判處有期徒五月，於八十八年十月六日執行完畢
    。又意圖為自己不法之所有，並基於概括之犯意，先於民國八十九年九月十八日
    下午五時許，在台北縣蘆洲市○○路二二七巷二二弄三號前，竊取乙○○所有車
    號ＦＳ─６５６８號自用小客車，又於不詳時、地，竊取丙○○所有號碼ＡＭ─
    ０４７７號車牌二面並將車號ＦＳ─６５６８號自用小客車之車牌卸下，改懸掛
    丙○○所有號碼ＡＭ─０４７７號車牌二面於前開車輛上，供己使用，後將車輛
    借予丁○○（另案為不起訴處分）使用，於九十年二月二十二日晚上十一時五十
    分許，在宜蘭縣宜蘭市東港陸橋下，為警查獲被告丁○○駕駛前開車輛，而得知
    上情，因認被告涉有刑法第三百二十條之竊盜犯嫌等語。
二、按犯罪事實應依證據認定之，無證據不得推定其犯罪事實；又不能證明被告犯罪
    或其行為不罰者，應諭知無罪之判決，刑事訴訟法第一百五十四條、第三百零一
    條第一項分別定有明文。又按，認定犯罪事實所憑之證據，雖不以直接證據為限
    ，間接證據亦包括在內；然而無論直接或間接證據，其為訴訟上之證明，須於通
    常一般之人均不致有所懷疑，而得確信其為真實之程度者，始得據為有罪之認定
    ，倘其證明尚未達到此一程度，而有合理之懷疑存在時，法院復已就其無從為有
    罪之確信，即應為無罪之判決（七十六年度台上字第四九八六號判例可資參照）
    。
三、公訴人認被告戊○○宏涉有竊盜犯行無非係以：（一）告訴人指述；（二）車輛
    失竊個別查詢報表、贓物認領保管單；（三）本件車輛由被告戊○○使用之事實
    ，亦有宜蘭縣警察局舉發違反道路交通處理事件通知單附卷等為主要論據。訊據
    被告堅決否認有何竊盜犯行，辯稱：前揭車輛是向綽號「建明」之男子所借得，
    且前揭車輛失竊時間均在監所，不可能外出偷竊等語。經查：
（一）本件乙○○所有車號ＦＳ─６５６８號自用小客車失竊時間為八十九年九月十
      八日，此有卷附車輛竊盜、車牌失竊資料個別查詢報表在卷可稽。
（二）另經證人丙○○於警訊中陳述：我於八十九年六月二十二日晚上將車號ＡＭ─
      ０４７７號車輛借給甲○○，而甲○○於八十九年六月二十三日凌晨四時發生
      車禍撞上電線桿，之後車輛交由甲○○修理，並告訴她，「有錢就修理，沒有
      錢就拿去報廢」，後來情形就不清楚，之後於八十九年十月份接到警方人員寄
      來紅單才發覺事態嚴重，到派出所備案等語（見九十年二月二十四日警訊筆錄
      ），另被害人丙○○於本院陳述：八十九年六月二十幾號車輛交由甲○○後就
      沒有再看到車與車牌，一直到十月十五日、十六日收到紅單才發覺有異等語（
      見本院九十一年一月十八日審判筆錄）；另輔以證人甲○○於本院結證述：我
      向丙○○借車後於八十九年六月二十三日在基隆市深澳村附近發生車禍，過二
      天才聯絡估價拖吊修理，這兩天都擺在瑞芳的車行，當時丙○○有把證件交給
      我，要我自行處理或報廢，隔一個多月車行告訴我說車子已經託人代辦報廢事
      宜，這時候車牌還在，到了十月中旬丙○○說車子有紅單，當天晚上就請我弟
      弟與姊夫到車行察看，那時候車牌已經不在等語（見本院九十一年一月十八日
      審判筆錄），由前揭被害人、證人陳述得知，本件車牌失竊被冒用時間應為八
      十九年七月、八月至十月中旬之間。
（三）綜上得知，本件車號ＦＳ─６５６８號自用小客車失竊時間為八十九年九月十
      八日，而車號ＡＭ─０４７７之車牌失竊遭冒用之時間應為八十九年七月底至
      十月中旬之間，然經查詢被告在監、在押之期間，被告確於八十九年六月七日
      至八十九年十月二十五日止在台灣宜蘭監獄執行強制戒治，有台灣宜蘭地方法
      院法務部在監在押資料表在卷可稽，是本件雖有被告使用該輛自用小客車以及
      車牌之事實，然此一持有之事實，並無法直接認定被告涉有竊盜之犯行，況車
      輛與車牌失竊之時間點，被告均在監獄中執行強制戒治之矯治程序，是被告前
      揭辯詞應足採信，此外，復查無其他積極之證據足資證明被告有公訴人所指之
      竊盜犯行，揆諸前揭之說明，其犯罪應屬不能證明，自應為無罪之諭知。
據上論斷，應依刑事訴訟法第三百零一條第一項前段，判決如主文。
本案經檢察官劉憲英到庭執行職務
中      華      民      國      九十一      年     二     月     一     日
                                  臺灣宜蘭地方法院刑事第一庭
                                          法  官  李 毓 華
右正本證明與原本無異。
如不服本判決，應於判決送達後十日內向本院提出上訴狀( 應附繕本 )。
                                          書記官  林 慶 生
中      華      民      國      九十一      年     二     月     五     日
右正本與原本無異。
如不服本判決，應於判決送達後十日內，向本院提出上訴狀。（須附繕本）
